hr-HR: Fokus zadatka čišćenja: Višenamjensko čišćenje; Ptičji izmet; Mrlje od insekata; Brzo čišćenje unutrašnjosti; Lagana prašina i otisci prstiju; Prljavština s ceste; Ostaci soli; Katran; Smola drveća; Mrlje od vode; Ostalo
ko: 청소 작업 집중: 다목적 세척; 새똥; 벌레 자국; 내부 퀵 디테일; 가벼운 먼지 및 지문; 로드 필름; 염분 찌꺼기; 타르; 수액; 물자국; 기타
fi: Siivoustehtävän painopiste: Yleispuhdistus; Linnunjätökset; Hyönteislika; Sisätilojen pikapuhdistus; Kevyt pöly ja sormenjäljet; Maantielika; Suolajäämät; Piki; Pihka; Vesitahrat; Muu
sk-SK: Zameranie na úlohu čistenia: Univerzálne čistenie; Vtáčí trus; Zvyšky hmyzu; Rýchle čistenie interiéru; Ľahký prach a odtlačky prstov; Cestný film; Zvyšky soli; Decht; Živica zo stromov; Škvrny od vody; Iné
nb: Fokus på rengjøringsoppgave: Universalrengjøring; Fugleskitt; Insektrester; Rask interiørdetaljering; Lett støv og fingeravtrykk; Trafikkfilm; Saltrester; Tjære; Kvae; Vannflekker; Annet
th: ประเภทของงานทำความสะอาด: ทำความสะอาดอเนกประสงค์; ขี้นก; คราบแมลง; ทำความสะอาดภายในแบบรวดเร็ว; ฝุ่นละอองบางๆ และรอยนิ้วมือ; คราบฝังแน่นจากท้องถนน; คราบเกลือ; ยางมะตอย; ยางไม้; คราบน้ำ; อื่นๆ
fr: Type de tâche de nettoyage: Nettoyage tout usage; Fientes d’oiseaux; Traces d’insectes; Nettoyage rapide d’intérieur; Poussière légère et traces de doigts; Film routier; Résidus de sel; Goudron; Sève d’arbre; Taches d’eau; Autre
tr: Temizlik odağı: Çok amaçlı temizlik; Kuş pisliği; Böcek kalıntısı; Hızlı iç detay temizliği; Hafif toz ve parmak izi; Yol tabakası; Tuz kalıntısı; Katran; Ağaç reçinesi; Su lekeleri; Diğer
pl: Zakres zastosowania środka czyszczącego: Czyszczenie uniwersalne; Ptasie odchody; Ślady po owadach; Szybkie odświeżanie wnętrza; Lekki kurz i odciski palców; Osady drogowe; Osady z soli; Smoła; Soki z drzew; Plamy po wodzie; Inne
nl: Reinigingstaak focus: Allround schoonmaken; Vogelpoep; Insectenresten; Interieur quick detail; Licht stof en vingerafdrukken; Verkeersvuil; Zoutresten; Teer; Boomsap; Watervlekken; Anders
hu: Takarítási feladat fókusza: Általános tisztítás; Madárürülék; Rovarmaradványok; Belső terek gyorsápolója; Enyhe por és ujjlenyomatok; Közlekedési szennyeződések; Sómaradványok; Kátrány; Fagyanta; Vízfoltok; Egyéb
lt-LT: Valymo užduoties paskirtis: Universalus valymas; Paukščių išmatos; Vabzdžių liekanos; Greitas salono valymas; Nedidelės dulkės ir pirštų atspaudai; Kelio apnašos; Druskos likučiai; Derva; Medžių sakai; Vandens dėmės; Kita
sv: Städuppgift: Allrengöring; Fågelspillning; Insektsrester; Snabbdetaljering av interiör; Lätt damm och fingeravtryck; Trafikfilm; Saltrester; Tjära; Kåda; Vattenfläckar; Annat
sl-SI: Osredotočenost čiščenja: Večnamensko čiščenje; Ptičji iztrebki; Ostanki žuželk; Hitro čiščenje notranjosti; Prah in prstni odtisi; Cestna umazanija; Ostanki soli; Katran; Drevesna smola; Vodni madeži; Drugo
ro-RO: Concentrarea pe activitatea de curățenie: Curățare universală; Găinaț de păsări; Urme de insecte; Curățare rapidă interior; Praf ușor și amprente; Pelicula de trafic; Reziduuri de sare; Gudron; Sevă de copac; Pete de apă; Altele
ja: 清掃作業の焦点: 万能クリーニング; 鳥のフン; 虫の死骸; 内装のクイックディテール; 軽いホコリと指紋; ロードフィルム; 塩の残留物; タール; 樹液; 水垢; その他
es: Enfoque de la tarea de limpieza: Limpieza multiusos; Excrementos de aves; Restos de insectos; Limpieza rápida de interiores; Polvo ligero y huellas dactilares; Suciedad de la carretera; Residuos de sal; Alquitrán; Savia de árbol; Manchas de agua; Otro
vi: Mục tiêu làm sạch: Vệ sinh đa năng; Phân chim; Vết côn trùng; Làm sạch nhanh nội thất; Bụi nhẹ & dấu vân tay; Vết bẩn đường phố; Cặn muối; Nhựa đường; Nhựa cây; Vết nước; Khác
bg-BG: Фокус на задачата за почистване: Универсално почистване; Птичи изпражнения; Следи от насекоми; Бързо детайлно почистване на интериора; Лек прах и отпечатъци от пръсти; Пътна мръсотия; Остатъци от сол; Катран; Дървесна смола; Петна от вода; Друго
pt-PT: Foco da tarefa de limpeza: Limpeza multiúsos; Excrementos de pássaro; Manchas de insetos; Limpeza rápida de interior; Pó leve e dedadas; Película de sujidade da estrada; Resíduos de sal; Alcatrão; Seiva de árvore; Marcas de água; Outro
de: Schwerpunkt der Reinigungsaufgabe: Allzweckreinigung; Vogelkot; Insektenreste; Innenraum-Schnellreinigung; Leichter Staub und Fingerabdrücke; Straßenschmutz; Salzrückstände; Teer; Baumharz; Wasserflecken; Sonstige
da: Rengøringsopgaves fokusområde: Universalrengøring; Fugleklatter; Insektrester; Hurtig indvendig rengøring; Let støv og fingeraftryk; Trafikfilm; Saltrester; Tjære; Harpiks; Vandpletter; Andet
el: Εστίαση στην εργασία καθαρισμού: Καθαρισμός γενικής χρήσης; Περιττώματα πουλιών; Υπολείμματα εντόμων; Γρήγορος καθαρισμός εσωτερικού χώρου; Ελαφριά σκόνη και δακτυλικά αποτυπώματα; Βρωμιά δρόμου; Υπολείμματα αλατιού; Πίσσα; Ρετσίνι δέντρων; Κηλίδες νερού; Άλλο
zh-CN: 清洁任务重点: 多用途清洁; 鸟粪; 飞虫污渍; 内饰快速护理; 轻度灰尘和指纹; 道路油膜; 盐渍; 焦油; 树液; 水渍; 其他
pt-BR: Foco da tarefa de limpeza: Limpeza multiúso; Fezes de pássaros; Manchas de insetos; Limpeza rápida de interiores; Poeira leve e marcas de dedo; Sujeira da estrada; Resíduo de sal; Piche; Seiva de árvore; Manchas de água; Outro
it: Obiettivo dell'attività di pulizia: Pulizia multiuso; Escrementi di uccelli; Macchie di insetti; Dettaglio rapido degli interni; Polvere leggera e impronte; Patina da strada; Residui di sale; Catrame; Resina di albero; Macchie d’acqua; Altro
cs: Účel čištění: Univerzální čištění; Ptačí trus; Zbytky hmyzu; Rychlé čištění interiéru; Jemný prach a otisky prstů; Silniční nečistoty; Zbytky soli; Dehet; Pryskyřice ze stromů; Skvrny od vody; Jiné
ru: Основное назначение очистки: Универсальная очистка; Птичий помет; Следы насекомых; Быстрая очистка интерьера; Легкая пыль и отпечатки пальцев; Дорожный налет; Остатки соли; Битум; Древесная смола; Пятна от воды; Другое
en: Cleaning task focus: All-purpose cleaning; Bird droppings; Bug splatter; Interior quick detail; Light dust & fingerprints; Road film; Salt residue; Tar; Tree sap; Water spots; Other
zh-TW: 清潔重點: 萬用清潔; 鳥糞; 昆蟲殘骸; 內裝快速保養; 輕微灰塵和指紋; 道路油汙; 鹽分殘留; 焦油; 樹汁; 水垢; 其他